【裁判字號】    97,交抗,831
【裁判日期】    971231
【裁判案由】    聲明異議
【裁判全文】
臺灣高等法院高雄分院刑事裁定         97年度交抗字第831號
抗  告  人
原處分機關  交通部公路總局高雄區監理所
代  表  人  陳聰乾
異  議  人
即受處分人  甲○○
上列抗告人因異議人違反道路交通管理處罰條例，聲明異議案件
，不服臺灣高雄地方法院中華民國97年11月27裁定（97年度交聲
字第2559號），提起抗告，本院裁定如下：
    主  文
抗告駁回。
    理  由
一、原處分意旨略以：異議人即受處分人甲○○於民國97年7 月
    24日凌晨0 時50分飲酒後駕駛車號7S-6742 號自用小客車，
    行經高雄縣林園鄉○○○ 段242 巷口，經高雄縣政府警察局
    林園分局攔檢，並測得異議人呼氣中酒精濃度達每公升0.75
    毫克，而舉發異議人「經酒精測定器測定值為0.75毫克」，
    並開立高警交字第N00000000 號舉發違反道路交通管理事件
    通知單，而原處分機關依據道路交通管理處罰條例第35條第
    1 項第1 款規定，於97年11月3 日以高監自裁字第裁80-N00
    000000號裁決書裁處異議人吊扣駕駛執照12個月，施以道安
    講習。異議人接獲裁決書後，不服上開裁決處分，於法定期
    間內向原審聲明異議。
二、本件異議意旨略以：異議人有酒後駕駛自用小客車之違規，
    而於上揭時、地為警查獲之事實，然原處分機關卻吊扣異議
    人賴以謀生之普通大貨車駕駛執照，將使異議人全家生計產
    成問題，請求撤銷吊扣處分等語（聲明異議範圍不含裁處施
    以道安講習部分）。
三、按汽車駕駛人飲用酒類後其吐氣所含酒精濃度超過每公升0.
    25毫克者，不得駕車，道路交通安全規則第114 條第2 款訂
    有明文。又汽車駕駛人，駕駛汽車經測試檢定有酒精濃度超
    過規定標準者，處15,000元以上60,000元以下罰鍰，並當場
    移置保管其車輛及吊扣其駕駛執照1 年，因而肇事致人受傷
    者，並吊扣其駕駛執照2 年，道路交通管理處罰條例第35條
    第1 項第1 款亦有明定。
四、經查：
（一）異議人於97年7 月24日凌晨0 時50分許，在飲酒後呼氣酒
      精濃度為每公升0.75毫克（0.75mg/l）之情形下，駕駛車
      號7S-6742 號自用小客車，行經高雄縣林園鄉○○○ 段24
      2 巷口處，為警攔檢查獲，移送原處分機關就酒後駕車部
      分之交通違規行為裁處吊扣駕駛執照12個月並施以道安講
      習之事實，業據異議人自承在卷，並有高雄縣政府警察局
      高警交字第N00000000 號舉發違反道路交通管理事件通知
      單、原處分機關高監自裁字裁80-N00000000號違反道路交
      通管理事件裁決書各1 份附卷可稽，是異議人酒後酒精濃
      度超過規定標準，仍於上開時、地駕駛自用小客車之違規
      行為，堪以認定。
（二）按94年12月14日修正、95年3 月1 日施行前之道路交通管
      理處罰條例第68條固規定：「汽車駕駛人，因違反本條例
      及道路交通安全規則之規定，受吊扣或吊銷駕駛執照處分
      時，吊扣或吊銷其持有各級車類之駕駛執照」，惟修正後
      業已刪除「吊扣」之規定，改為「汽車駕駛人，因違反本
      條例及道路交通安全規則之規定，受吊銷駕駛執照處分時
      ，吊銷其持有各級車類之駕駛執照」，其修正理由乃係舊
      法將違法或違規駕駛人所持有各級車類之駕駛執照一併吊
      扣，失之過酷，影響人民工作及生活甚鉅，故依修正後之
      該條規定，受吊扣駕駛執照處分時，僅能吊扣違規當時所
      駕車類之駕駛執照，不再吊扣其持有各級車類之駕駛執照
      ，僅於受吊銷駕駛執照處分時，始吊銷其持有各級車類之
      駕駛執照。
（三）本件異議人係駕駛自用小客車違規，依現行道路交通管理
      處罰條例第68條規定，僅得吊扣其普通小型車駕駛執照，
      並不得吊扣駕駛人所持有各級車類之駕駛執照，亦即於為
      吊扣駕駛人駕駛執照之處分時，僅得吊扣駕駛人違規時所
      駕駛該級車類之駕駛執照，以限制其繼續駕駛該級車類行
      駛道路之權利。從而，原處分機關僅能吊扣異議人違規當
      時所駕車類（即普通小型車）之駕駛執照，不得率爾吊扣
      異議人現尚有效之其他各級駕駛執照（即普通大貨車駕駛
      執照），原處分機關未審酌新修正之法律規定，逕予裁處
      吊扣其駕駛執照12個月，尚有未洽。是異議人本件異議為
      有理由，則原審將原處分關於吊扣駕駛執照12個月部分之
      處分撤銷，於法並無不合。抗告意旨，雖指稱：酒後駕車
      增加發生交通事故之危險，易造成其他用路人生命、身體
      之危害，若不予吊銷駕照，無法維持交通秩序，確保交通
      安全等詞，指摘原裁定不當，經核難認有理由，應予駁回
      。
據上論斷，應依道路交通案件處理辦法第26條，刑事訴訟法第41
2 條，裁定如主文。
中    華    民    國    97    年    12    月    31    日
                  刑事第九庭    審判長法  官  莊秋桃
                                      法  官  裕斗
                                      法  官  謝宏宗
以上正本證明與原本無異。
本件裁定不得再抗告。
中    華    民    國    98    年    1     月    5     日
                                      書記官  熊惠津
                                                      Ｆ


司法院資訊處製作；財團法人民間司法改革基金會備份。
